Inventaris van het archief van het Ruimtelijk Planbureau (RPB) van het Ministerie van Volkshuisvesting, Ruimtelijke Ordening en Milieubeheer, 1998-2008
Nationaal Archief, Den Haag
- Stukken naar inhoud beschreven, B
  - Taakuitvoering, B.2
    - Uitvoering van onderzoek en onderzoeksprojecten, B.2.1
      - Project Grondeigendom en transformatie van stedelijke gebieden (projectnummer 1.249), 258, 277; 2 omslagen
        Nota bene: Het verkrijgen van inzicht in de wijze waarop de toedeling en afbakening van eigendomsrechten de voortgang en het eindresultaat van stedelijke herstructurering ten behoeve van woningbouw beïnvloedt
        - 2007, 258; omslag
        - 2008, 277; omslag
      - Project Omgevingskwaliteiten en vastgoedwaarden (projectnummer 1.253), 261, 279; 2 omslagen
        Nota bene: Onderzoek naar de relatie tussen de omgevingskwaliteiten en de vastgoedwaarden van bedrijfspanden
        - 2007, 261; omslag
        - 2008, 279; omslag
      - Project OV (Openbaar Vervoer) en Ruimte (projectnummer 1.265), 174, 280; 2 stuk
        Nota bene: Het opstellen van kansrijke pakketten voor openbaar vervoer, gerichte locatieontwikkeling en flankerend beleid en de doorberekening op hun effecten
        - 2007, 174; stuk
        - 2008, 280; stuk
      - Project Ruimtelijke Effectrapportage van Europese Commissievoorstellen (projectnummer 1.273), 146, 282; 2 omslagen
        Nota bene: Ontwikkelen van de methodiek waarmee het ruimtelijk effect van beleidsvoorstellen van de Europese Commissie ingeschat kan worden
        - 2007, 146; omslag
        - 2008, 282; omslag
      - Project Woonruimte gezocht!; potentiële nieuwe woonlocaties in Nederland (projectnummer 1.267), 176, 281; 2 omslagen
        Nota bene: Verkenning en in kaart brengen van nieuwe mogelijke woonlocaties in Nederland
        - 2007, 176; omslag
        - 2008, 281; omslag
      - Project Bedrijfslocatie Monitor (BLM) (projectnummer 1.300), 2008; 132; omslag
        Nota bene: BLM model is het meest geavanceerde en algemeen geaccepteerde ramingsmodel voor de behoefteraming aan bedrijventermijnen op de lange termijn
      - Project Natuurbalans (projectnummer 1.323), 2008; 130; omslag
        Nota bene: Onderzoek naar de ecologische, economische en sociaal-culturele betekenis van de (natte) natuur in Nederland, mede in internationale context
      - Project Onderzoek naar de toekomst van het platteland (projectnummer 1.307), 2008; 140; omslag
        Nota bene: Het verkennen van de mogelijkheden voor effectiever ruimtelijk beleid in het landelijk gebied dat beter aansluit bij trends en ontwikkelingen
      - Project Parkeerdruk in woonwijken (projectnummer 1.284), 2008; 122; omslag
        Nota bene: Onderzoek om een representatief beeld te vormen van de omvang van het huidige en toekomstige autobezit en de daaruit resulterende parkeerdruk in woongebieden in Nederland
      - Project Regionaal economische ontwikkeling in Europa: de positie van de Randstad (projectnummer 1.285), 2008; 124; omslag
        Nota bene: Onderzoek naar de economische situatie van de Randstad in Europa
      - Project Ruimtelijke werking van aanvullende voorwaarden bij transacties van landbouwgrond (projectnummer 1.324), 2008; 131; omslag
        Nota bene: Onderzoek naar de werking van grondmarkten in agrarisch gebruik
      - Project Verhuiswensen en verhuisgedrag (projectnummer 1.317), 2008; 127; stuk
        Nota bene: Onderzoek naar in hoeverre mensen er binnen afzienbare tijd in slagen hun verhuisplannen te realiseren
      - Startnotitie Positie van Nederland in Europa (projectnummer 1.288), 2008; 126; omslag
        Nota bene: Onderzoek naar de ontwikkeling van een Nederlandse visie op de positie van ons land in de Europese ruimte
    - Advisering, B.2.2
      - Advies aan de minister van Volkshuisvesting, Ruimtelijke Ordening en Milieubeheer (VROM) over de uitgangspunten van de Vijfde Nota Ruimtelijke Ordening (projectnummer 14.1), 41, 111; 2 omslagen
        Nota bene: Formuleren van het ruimtelijke ordeningsbeleid en beleidsdoelstellingen ten aanzien van aspecten die invloed hebben op de toekomstige ruimtevraag
        - 2002, 111; omslag
        - 2002 - 2003, 41; omslag
      - Adviezen van en aan diverse ministeries over het ruimtelijk beleid, div.nrs.; 1 pak en 2 omslagen
        - 2005, 227; omslag
        - 2006, 204; omslag
        - 2007, 266; pak
      - Advies aan de directie Grote Steden Beleid (GSB) van het Ministerie van Binnenlandse Zaken over het project Toekomstverkenning grotestedenbeleid (projectnummer 1.223), 2006; 177; omslag
      - Concept-advies aan de minister van Verkeer en Waterstaat over de lange termijnverkenning Schiphol (projectnummer 1.271), 2007; 143; omslag
      - Concept-advies aan de minister van Volkshuisvesting, Ruimtelijke Ordening en Milieubeheer (VROM) over het monitoren van het beleid van het programma Mooi Nederland (projectnummer 1.272), 2007; 78; omslag
      - Verzoek van de minister van VROM om een ex-ante toets uit te voeren ten behoeve van de integrale langetermijnvisie Randstad 2040 (projectnummer 1.292), 2008; 128; omslag
    - Kennisoverdracht, B.2.3
      - (Concept) tekst voor de publicatie Gezien Europa, 2006; 148; omslag
        Nota bene: Overzicht van de belangrijkste ruimtelijke onderwerpen die zich op Europees niveau afspelen
      - (Concept) tekst voor een boek Krimp en ruimte: bevolkingsafname, ruimtelijke gevolgen en beleid, 2006; 153; omslag
      - Publicatie over regionale bevolkings- en allochtonenprognoses op basis van het model ‘Projectingpopulation Events At Regional Level’ (PEARL); project Pearl 2 (projectnummer 1.152), 2006; 218; omslag
      - Publicaties over het onderzoek naar het effect van de woonomgeving en woningkeuzegedrag van mensen; project Woonomgeving woningmarkt en prijsvorming (WWP) (projectnummer 1.224), 2006; 178; omslag
      - Deelonderzoek Het nieuwe ommeland van het project Veranderende stad - landrelaties (projectnummer 1.211), 2006 - 2007; 246; omslag
        Nota bene: Het rapporteren van statistische analyses van de ontwikkelingen van bevolking, werkgelegenheid, voorzieningen en verplaatsingspatronen in het ommeland van 24 steden in Nederland
      - Publicatie over de nieuwe ontwikkelingen op de grondmarkt voor woningbouw; project Grondmarkt woningbouw (projectnummer 1.202), 163, 243; 2 omslagen
        - 2006, 163; omslag
        - 2007, 243; omslag
      - Publicaties over regionale bevolkings- en allochtonenprognoses op basis van het model ‘Projectingpopulation Events At Regional Level’ (PEARL); project Pearl 3 (projectnummer 1.232), 182, 241; 2 omslagen
        - 2006, 182; omslag
        - 2007, 241; omslag
      - (Concept) tekst voor de publicatie Een nieuwe stedelijke agenda; overwegingen voor een toekomstig grotestedenbeleid, 2007; 166; omslag
      - Studie op verzoek van de minister van Onderwijs, Cultuur en Wetenschap (OCW) naar de stedenbouwkundig-culturele betekenis van 40 probleemwijken in Nederland (projectnummer 1.274), 2007 - 2008; 121; omslag
  - Commissies, B.3
    - Begeleidingscollege Ruimtelijk Planbureau, B.3.1
      - Vergaderstukken van het Begeleidingscollege Ruimtelijk Planbureau, div.nrs.; 1 pak en 4 omslagen
        - 2003, 33; omslag
        - 2004-05-07 - 2004-10-15, 62; omslag
        - 2004-12-04 - 2005, 226; pak
        - 2006, 202; omslag
        - 2007, 264; omslag